臺灣板橋地方法院刑事判決　　　　　　 100年度易字第1308號
公　訴　人　臺灣板橋地方法院檢察署檢察官
被　　　告　蔡明
上列被告因竊盜案件，經檢察官提起公訴（100 年度偵字第3932
號、第4531號）及移送併案審理（100 年度偵字第7109號），本
院以裁定進行簡式審判程序，判決如下：
    主  文
蔡明犯如附表所示之罪，各處如附表所示之刑。應執行有期徒
刑玖月，如易科罰金，以新臺幣壹仟元折算壹日。
    事  實
一、蔡明前有竊盜、違反毒品危害防制條例等前案紀錄（於本
    件尚不構成累犯，詳後述），猶不知悔改，竟意圖為自己不
    法之所有，先後於如附表所示之各次行為時間、地點，以如
    附表所示之方式，竊取如附表所示各被害人之財物得手。嗣
    因如附表所示之各被害人於發覺車輛遭竊後，均報警處理，
    經警先後於如附表所示之時間、地點尋獲各該遭竊之車輛，
    並於各該車輛內所遺留之口罩、手套、飲料瓶等物品上採得
    人體DNA 檢體送鑑定後，發現該等檢體之DNA-STR 型別均與
    蔡明相符，始知悉上情。
二、案經李功賢訴由臺北縣政府警察局中和第一分局（已改制為
    新北市政府警察局中和第一分局），及臺北縣政府警察局板
    橋分局（已改制為新北市政府警察局板橋分局）報請臺灣板
    橋地方法院檢察署檢察官偵查起訴及移送併案審理。
    理  由
一、上揭事實，業據被告蔡明於本院審理時坦白承認，核與告
    訴人李功賢、被害人張晴翔、顏聖益於警詢中所指訴之情節
    相符，並有臺北縣政府警察局車輛協尋電腦輸入單、車輛尋
    獲電腦輸入單數紙、尋獲車輛現場照片數幀、被害人張晴翔
    所出具之贓物認領保管單1 紙、臺北縣政府警察局民國99年
    12月9 日北縣警鑑字第0990199373號鑑驗書1 份等在卷可稽
    ，足認被告上開自白，核與事實相符；本件事證明確，被告
    犯行堪以認定。
二、核被告所為，均係犯刑法第320 條第1 項之竊盜罪。被告先
    後3 次竊盜犯行，犯意各別，行為互異，應予分論併罰。又
    公訴意旨雖以：被告前因施用毒品案件，經本院以97年度簡
    字第7247號判決判處有期徒刑3 月確定，於97年11月20日易
    科罰金執行完畢，被告於上開有期徒刑執行完畢後5 年內，
    故意再犯本件有期徒刑以上之罪（應係指附表編號3 所示之
    竊盜犯行部分），應依刑法第47條第1 項規定論以累犯，並
    加重其刑等情；惟查，被告前因施用毒品案件，經本院以97
    年度簡字第7247號判處有期徒刑3 月確定，復因竊盜案件，
    經臺灣高等法院以99年度上易字第232 號判處有期徒刑8 月
    確定，上開2 項有期徒刑嗣經法院裁定定其應執行有期徒刑
    9 月確定，而與被告另因竊盜案件、經臺灣臺北地方法院以
    99年度易字第1448號判決確定之有期徒刑8 月接續執行，刑
    期起算日期為99年12月24日，指揮書執畢日期為101 年2 月
    23日（現執行中），此有臺灣高等法院被告前案紀錄表1 份
    在卷可按；從而，被告前開有期徒刑既未經執行完畢，其所
    犯本件如附表編號3 所示之竊盜罪，自與刑法第47條第1 項
    所規定累犯之要件不相合致，無從論以累犯，公訴人此部分
    公訴意旨，尚有誤會，併予敘明。爰審酌被告之犯罪動機、
    目的、手段、各次所竊得財物之價值、其行為對於各告訴人
    、被害人所造成之損害，及被告犯後於本院審理時已坦承犯
    行，態度尚稱良好等一切情狀，就其各次犯行分別量處如主
    文所示之刑，並均諭知易科罰金之折算標準。又被告如附表
    編號1 所示之犯罪行為後，中華民國九十六年罪犯減刑條例
    業經總統於96年7 月4 日公布，並自同年月16日起生效施行
    ，核本件被告如附表編號1 所示竊盜犯行之犯罪時間，係在
    96年4 月24日以前，合於該條例所列之減刑要件，爰依該條
    例第2 條第1 項第3 款規定，減其宣告刑二分之一，併諭知
    易科罰金之折算標準，另就被告經宣告之有期徒刑（含減得
    之刑）定其應執行之刑，併諭知易科罰金之折算標準。至被
    告本件各次竊盜犯行所使用之汽車鑰匙1 支，業經被告丟棄
    而滅失，此據被告供述明確，爰不另予宣告沒收，附此敘明
    。
三、公訴人以100 年度偵字第7109號移送本院併案審理部分，與
    本件被告經起訴之竊取如附表編號1 、編號3 所示告訴人李
    功賢、被害人顏聖益2 人財物之犯行，為同一事實，併予敘
    明。
據上論斷，應依刑事訴訟法第284 條之1 、第273 條之1 第1 項
、第299 條第1 項前段，刑法第320 條第1 項、第41條第1 項前
段、第8 項、第51條第5 款，中華民國九十六年罪犯減刑條例第
2 條第1 項第3 款、第7 條，刑法施行法第1 條之1 第1 項、第
2 項前段，判決如主文。
本案經檢察官劉文瀚到庭執行職務
中    華    民    國    100   年    4     月    29    日
                  刑事第十庭  法  官  劉景宜
上列正本證明與原本無異。
如不服本判決，應於判決送達後10日內敘明上訴理由，向本院提
出上訴狀 (應附繕本) ，上訴於臺灣高等法院。其未敘述上訴理
由者，應於上訴期間屆滿後20日內向本院補提理由書「切勿逕送
上級法院」。
                              書記官  謝秀青
中    華    民    國   100    年    5     月    6     日
附表
┌─┬────┬──────┬────────┬───────┬────────┐
│編│行為時間│行為地點    │行為方式及竊得之│尋獲時間、地點│所犯罪名及宣告刑│
│號│（民國）│            │財物            │及車內遺留之物│                │
├─┼────┼──────┼────────┼───────┼────────┤
│ 1│96年3 月│臺北縣板橋市│持其所有之汽車鑰│於96年3 月11日│蔡明竊盜，處有│
│  │6 日上午│（現已改制為│匙1 支，開啟李功│，在臺北縣中和│期徒刑肆月，如易│
│  │9 時許  │新北市板橋區│賢所管領使用、停│市○○路與永和│科罰金，以新臺幣│
│  │        │；以下均沿用│置該處之車牌號碼│路路口處尋獲，│壹仟元折算壹日；│
│  │        │改制前之地名│DC-8058 號自用小│並於車內發現遺│減為有期徒刑貳月│
│  │        │）縣民大道與│客車車門，並發動│有口罩1 個。  │，如易科罰金，以│
│  │        │環河路華翠橋│該自用小客車電門│              │新臺幣壹仟元折算│
│  │        │下停車場    │而竊取之。      │              │壹日。          │
├─┼────┼──────┼────────┼───────┼────────┤
│2 │97年8 月│臺北縣板橋市│持其所有之汽車鑰│於97年9 月1 日│蔡明竊盜，處有│
│  │21日晚間│溪頭街137 號│匙1 支，開啟張晴│晚間7 時30分許│期徒刑肆月，如易│
│  │10時30分│前          │翔所管領使用、停│，在臺北縣板橋│科罰金，以新臺幣│
│  │許      │            │置該處路邊之車牌│市○○路30號前│壹仟元折算壹日。│
│  │        │            │號碼0366-EJ 號自│尋獲，並於車內│                │
│  │        │            │用小客車車門，並│發現遺有手套1 │                │
│  │        │            │發動該自用小客車│只。          │                │
│  │        │            │電門而竊取之。  │              │                │
├─┼────┼──────┼────────┼───────┼────────┤
│3 │98年5 月│臺北市文山區│持其所有之汽車鑰│於98年7 月1 日│蔡明竊盜，處有│
│  │31日上午│樟新街72號前│匙1 支，開啟顏聖│上午11時許，在│期徒刑肆月，如易│
│  │5 時15分│            │益所有、停置該處│臺北縣中和市景│科罰金，以新臺幣│
│  │許（起訴│            │路邊之車牌號碼57│新街38號對面尋│壹仟元折算壹日。│
│  │書誤載為│            │39-QY 號自用小客│獲，並於車內發│                │
│  │99年5 月│            │車車門，並發動該│現遺有飲料瓶1 │                │
│  │26日某時│            │自用小客車電門而│只。          │                │
│  │許，此據│            │竊取之。        │              │                │
│  │檢察官當│            │                │              │                │
│  │庭更正）│            │                │              │                │
└─┴────┴──────┴────────┴───────┴────────┘
附錄本案論罪科刑法條全文：
刑法第320 條第1 項
中華民國刑法第320條
（普通竊盜罪、竊佔罪）
意圖為自己或第三人不法之所有，而竊取他人之動產者，為竊盜
罪，處5 年以下有期徒刑、拘役或5 百元以下罰金。
意圖為自己或第三人不法之利益，而竊佔他人之不動產者，依前
項之規定處斷。
前二項之未遂犯罰之。